---
editor:
    markdown:
        wrap: 72
---

## À la découverte des expressions régulières avec R (et d'autres packages au passage...)

Les **expressions régulières** sont communément appelées **regex** ou
**regexp** pour **regular expressions** en anglais. Selon Wikipédia, une
expression régulière est "une chaîne de caractères, qui décrit, selon
une syntaxe précise, un ensemble de chaînes de caractères possibles". Si
vous n'avez jamais entendu parlé des regex, il se peut que cette
définition ne vous aide pas à comprendre le concept. Nous tenterons de
démystifier le tout au cours de ces exercices.

À titre de rappel, cet
[aide-mémoire](https://raw.githubusercontent.com/rstudio/cheatsheets/main/translations/french/regex_fr.pdf)
vous sera drôlement utile!

En résumé, ces expressions permettent de décrire des motifs (patterns) à
l'aide de formules "*relativement simples*" pour trouver, valider,
extraire ou modifier du texte ou des nombres.

## Mission d'aujourd'hui:

Récolter le plus d'information possible qui se trouve dans les tableaux
de la page suivante:
<https://tc.canada.ca/fr/aviation/exploitation-aeroports-aerodromes/liste-aeroports-appartenant-transports-canada>.

```{r import}
library(tidyverse)
library(magrittr)
library(rvest)

```

```{r}
URL <- "https://tc.canada.ca/fr/aviation/exploitation-aeroports-aerodromes/liste-aeroports-appartenant-transports-canada"
```

### Début de solution en base R

```{r}
base_raw_html <- read_html(x = URL)
base_html_table <- html_elements(x = base_raw_html, css = "table")
base_tables <- html_table(x = base_html_table)

# base_table <- rbind(base_tables[[1]], base_tables[[2]], base_tables[[3]])

names(base_tables[[3]])
```

⚠️ Erreur! Une colonne n'est pas nommée de façon identique, donc ne
fonctionne pas... Corrigeons la situation

```{r}

names(base_tables[[3]])[1] <- "Province/Territoire"

base_table <- rbind(base_tables[[1]], base_tables[[2]], base_tables[[3]])

base_table

# Solution en Base R
base_table$`Province/Territoire` <- ifelse(test = is.na(base_table$`Province/Territoire`),
                                  yes = base_table$Territoire, no = base_table$`Province/Territoire`)
base_table$Territoire <- NULL

rm(list=(ls(pattern = "base*")))
```

## Solution à la Tidyverse

```{r}

URL <- "https://tc.canada.ca/fr/aviation/exploitation-aeroports-aerodromes/liste-aeroports-appartenant-transports-canada"


tables <- read_html(x = URL) %>%
    html_elements(css = "table") %>%
    html_table()

table <- dplyr::bind_rows(tables[[1]],
                          tables[[2]],
                          tables[[3]],
                          .id = "type")

# ou solution alternative équivalente
tables %>% purrr::map_dfr(bind_rows, .id = "type")






```

### Remplir les rangées de la colonne `Province/Territoire`

```{r}


table <- table %>% dplyr::rename(province_territoire = `Province/Territoire`,
                        aeroport = Aéroport,
                        exploited_by = `Exploité par`,
                        territoire = Territoire)

table$province_territoire <- dplyr::coalesce(table$province_territoire, 
                                              table$territoire)



table[table == ""] <- NA
# equivalent en tidyverse
table$province_territoire <- table$province_territoire %>% dplyr::na_if(y = "")
table <- table %>% tidyr::fill(province_territoire, .direction = "down")
# fill(x)
```

```{r}

table <- table %>% dplyr::select(-territoire)

```

Extraction des codes d'aéroports

```{r}

# solution #1
x <- table %>% mutate(new_col = str_extract(string = aeroport, pattern = "[A-Z]{3}"))

table <- table %>% tidyr::extract(col = aeroport,
                         into = "code_aeroport",
                         regex = "(Y[A-Z][A-Z])", 
                         remove = FALSE)

table$aeroport <- table$aeroport %>%
    stringr::str_remove_all(pattern = "\\(.*\\)") %>%
    stringr::str_squish()


```

## Recodage des types d'aéroport

```{r}

x <- table %>% mutate(type_nouveau = recode(type,
                                            "1" = "Petits aéroports",
                                            "2" = "Aéroports nationaux", 
                                            "3" = "Aéroports nationaux exploités par des administrations territoriales"))

x <- x %>% mutate(type_nouveau_case = case_when(type == 1 ~ "Petits aéroports", 
                                               type == 2 ~ "Aéroports nationaux",
                                               type == 3 ~ "Aéroports nationaux exploités par des administrations territoriales"))

```

## Il ne reste plus qu'à extraire l'information qui se trouve dans `table$exploited_by`

```{r}
cat(table$exploited_by) 

```

Seulement si vous en avez envie... 🙃
